---
title: "BaptisteBranch"
output: html_document
date: "2024-04-18"
---

## L'objectif de cette section est de comparer les réponses de la biodiversité à différents types d'usage des sols.

Pour ce faire on va prendre trois autres usages des sols pour faire notre comparaison. 

A savoir : 

MOS3 : Vegetation (bois) urbaine
MOS8 : Vignes
MOS10 : Réseau hydrique



La biodiversité réagit-elle a d’autres catégories d’usage des sols? Quelles précautions prendre pour
incorporer des variables multiples?



```{r}

library(tidyverse)
library(ggplot2)
library(kableExtra)
library(sf)
library(ggspatial)

```


```{r}
oiseaux <- read.csv("data/Oiseaux_up_to_2023.csv", header = TRUE, sep = "\t")
LUP <- read.csv("data/LandUsePer_BM_2023_cartoISea.csv", header = TRUE)
traits <- read.csv("data/traits-statut-IUCN-biodivercite.csv", header = TRUE)
cite <- read.csv("data/BiodiverCite_sites.csv", header = TRUE, sep = ";")
```
Analyse pour MOS10

```{r}
#on va afficher sur la map les mailles où l'usage du sol est le réseau hydrique

MOS10 <- LUP %>%
  select(ID, X, Y, MOS10)

MOS10 <- st_as_sf(MOS10, coords = c("X", "Y"), crs = 2154)
MOS10 <- st_transform(MOS10, crs = 4326)

MOS10


pal <- colorNumeric("viridis", domain = MOS10$MOS10)


leaflet(data = MOS10) %>%
  addProviderTiles("CartoDB.Positron") %>%
  addCircles(radius = 300, color = ~pal(MOS10), fillOpacity = 0.2) %>%
  addLegend(
    "bottomright", pal = pal, values = ~MOS10,
    title = "MOS10", position = "bottomright"
  ) %>%
  addScaleBar(position = "bottomleft")
```

Faire une ACP en fonction des MOS

+ Analyse de toutes les especes en fonction d'un milieu
+ Analyse d'une espece particuliere en fonction de son milieu
+ pourquoi pas : analyse d'une espece en fonction de plusieurs milieux



























